臺灣彰化地方法院彰化簡易庭民事判決
111年度彰簡字第185號
原      告  國泰世華商業銀行股份有限公司

法定代理人  郭明鑑  


被      告  黃宥家(原姓名黃宥潾)

            黃李嬌蓮
            黃建榮  
            黃浚豐  
            黃宥騰  
上列當事人間請求撤銷遺產分割協議等事件，本院不經言詞辯論
，判決如下：
    主      文
原告之訴駁回。
訴訟費用由原告負擔。
    事實及理由
一、原告主張：被告黃宥家（原姓名黃宥潾）尚積欠原告新臺幣
    （下同）119,439元之本金及利息債務等未清償，而被告黃
    宥家之被繼承人黃海鐘死亡後遺有如附表所示之遺產（下稱
    系爭遺產），然被告竟協議將附表編號2、3、4所示之不動
    產由被告黃李嬌蓮繼承，編號5由被告黃宥家繼承，並於民
    國103年5月29日辦理繼承登記完畢，被告黃宥家顯係將應繼
    承之財產權利無償移轉予被告黃李嬌蓮，再由被告黃李嬌蓮
    以贈與之方式將附表編號2所示之不動產贈與被告黃宥騰，
    使被告黃宥家陷於無資力而有害及原告權利，爰依民法第24
    4條第1項、第4項之規定提起本件訴訟等語，並聲明：
（一）被告黃宥家、黃李嬌蓮、黃建榮、黃建富、黃浚豐、黃宥
      騰就系爭遺產於103年5月29日所為之遺產分割協議債權行
      為，及於103年5月29日所為之移轉所有權登記之物權行為
      ，均應予撤銷。
（二）被告黃李嬌蓮應將如附表編號2所示之不動產，經彰化縣
      政府地政處和美地政事務所以103年彰和資字第033390號
      收件，於103年5月29日以分割繼承為原因之所有權移轉登
      記予以塗銷。
（三）被告黃宥騰應將如附表所示之不動產，經彰化縣政府地政
      處和美地政事務所以103年彰和資字第038050號收件，於1
      03年6月19日以贈與為原因之所有權移轉登記予以塗銷。
二、原告之訴，有下列各款情形之一者，法院得不經言詞辯論，
    逕以判決駁回之。但其情形可以補正者，審判長應定期間先
    命補正：一、當事人不適格或欠缺權利保護必要。二、依其
    所訴之事實，在法律上顯無理由，民事訴訟法第249條第2項
    定有明文，且該規定於簡易訴訟程序亦有適用，此觀民事訴
    訟法第436條第2項自明。又債權人依民法第244條行使其撤
    銷權，如僅請求撤銷債務人之行為，則應以行為當事人為被
    告，即其行為為單獨行為時，應以債務人為被告，其行為為
    雙方行為時，應以債務人及其相對人為被告，故其行為當事
    人有數人時，必須一同被訴，否則應認其當事人之適格有欠
    缺。
三、經查，本件原告主張被告黃宥家等人共同訂立遺產分割協議
    有害其債權，故欲撤銷該遺產分割協議，自應以遺產分割協
    議全體當事人為被告，當事人適格始無欠缺。本院已於110
    年10月18日以110年度彰補字第827號裁定命原告於收受裁定
    之日起14日內遵期閱卷並補正適格之當事人；復於111年4月
    21日以111彰簡字第185號裁定命原告於收受該裁定之日起7
    日內，補正被告黃建富等人之最新戶籍謄本，如有死亡者，
    請提出其除戶戶籍謄本、繼承系統表及全體繼承人最新戶籍
    謄本，並請以適格之當事人為被告，該裁定於111年4月26日
    送達原告。原告復以110年11月29日、111年3月24日陳報狀
    、111年5月17日民事更正訴之聲明狀陳報時，雖補正黃宥家
    、黃李嬌蓮、黃宥騰、黃建榮、黃建富、黃浚豐為被告，惟
    查黃建富於104年3月6日死亡，原告迄今仍未補正黃建富之
    繼承人為被告，經本院以裁定駁回原告對被告黃建富之訴訟
    ，則原告對於本件撤銷遺產分割協議等之訴，揆諸前揭說明
    ，其當事人適格即有欠缺。揆諸上開規定及說明，本件原告
    聲明第一項、第二項之訴，顯然無理由。
四、又原告請求黃宥騰塗銷附表編號2所示不動產之所有權移轉
    登記部分，因附表編號2所示之不動產現非原告之債務人即
    被告黃宥家所有，且原告亦非被告黃李嬌蓮、黃宥騰之債權
    人，原告自無從代位黃宥家，或以其為被告黃李嬌蓮、黃宥
    騰之債權人地位，請求被告黃宥騰塗銷該以贈與為原因之所
    有權移轉登記物權行為，本件原告聲明第三項之訴，亦顯無
    理由。
五、從而，原告提起本件訴訟，依其所訴之事實，有上揭顯無理
    由之情形，爰不經言詞辯論程序，逕以判決駁回之。
六、依民事訴訟法第436條第2項、第249條第2項、第78條，判決
    如主文。　　　　　　
中　　華　　民　　國　　111 　年　　5 　　月　　20　　日
                  臺灣彰化地方法院彰化簡易庭
                      法　官　李欣恩
以上正本係照原本作成。　　　　　　　　　　　
如不服本判決，應於送達後20日內，向本院提出上訴狀並表明上
訴理由，如於本判決宣示後送達前提起上訴者，應於判決送達後
20日內補提上訴理由書（須附繕本）。
中　　華　　民　　國　　111 　年　　5 　　月　　20　　日
                      書記官  顏麗芸
附表：被繼承人黃海鐘所遺之遺產
編號 財產種類 坐落位置或名稱 數量/面積 範圍/金額 核定金額  1 土地 彰化縣○○鎮○○段00000地號 1,031平方公尺 全部 4,124,000元  2 建物 彰化縣○○鎮○○段000○號（即門牌號碼彰化縣○○鎮○○路000號，含稅籍編號00000000000、00000000000）  全部 1,008,700元  3 投資 聯益工業股份有限公司 1000股  1,165,200元  4 投資 有限責任彰化第六信用合作社  2,000元 2,000元  5 其他 J7K-671號機車  10,000元 10,000元                                           合   計     6,309,900元